最高法院民事裁定                              八十六年度台上字第三一三六號
    上  訴  人  企工業有限公司
    法定代理人  趙岐峰
    被 上訴 人  祥瓏塑膠發泡股份有限公司
    法定代理人  陳錦培
右當事人間請求給付貨款事件，上訴人對於中華民國八十六年二月十八日台灣高等法
院第二審判決（八十五年度上字第一九○四號），提起上訴，本院裁定如左：
    主  文
上訴駁回。
第三審訴訟費用由上訴人負擔。
    理  由
按對於第二審判決上訴，非以其違背法令為理由，不得為之，民事訴訟法第四百六十
七條定有明文。依同法第四百六十八條規定，判決不適用法規或適用不當者，為違背
法令。而判決有同法第四百六十九條所列各款情形之一者，為當然違背法令。是當事
人提起上訴，如依民事訴訟法第四百六十八條規定，以第二審判決有不適用法規或適
用法規不當為理由時，其上訴狀或理由書應有具體之指摘，並揭示該法規之條項或其
內容。若係成文法以外之法則，應揭示該法則之旨趣。倘為司法院解釋或本院之判例
，則應揭示該判解之字號或其內容。如以民事訴訟法第四百六十九條所列各款情形為
理由時，其上訴狀或理由書，應揭示合於該條款之事實。上訴狀或理由書如未依此項
方法表明者，即難認為已對第二審判決之違背法令有具體之指摘，其上訴自難認為合
法。本件上訴人對第二審判決提起上訴，雖以該判決違背法令為由，惟核其上訴理由
狀所載內容，係就原審取捨證據、認定事實之職權行使，指摘其為不當，而未具體說
明其有何不適用法規或適用法規不當之情形，並揭示該法規之條項或其內容，及合於
民事訴訟法第四百六十九條所列各款之事實，難認對該判決之如何違背法令已有具體
之指摘，依首揭說明，應認其上訴為不合法。至上訴論旨主張被上訴人所交付之車胎
，規格不符，依訂單條款第五條約定，被上訴人應賠償伊之損失，該金額遠超過伊應
給付被上訴人之貨款，伊自得拒絕給付等語。核係上訴本院後始行提出，依法本院不
得予以斟酌。又上訴人於原審係依民法第三百六十條規定，主張被上訴人給付之車胎
規格不符，欠缺保證之品質，伊得請求被上訴人賠償損害而拒絕給付貨款。經原審認
定縱車胎規格不符，上訴人亦不得依民法第三百六十條規定請求被上訴人賠償損害，
至上訴人得否依其他法律規定請求被上訴人給付，則不在原審審酌範圍，附此明。
據上論結，本件上訴為不合法。依民事訴訟法第四百八十一條、第四百四十四條第一
項、第九十五條、第七十八條，裁定如主文。
中      華      民      國    八十六    年      十      月      九      日
                              最高法院民事第六庭
                                  審判長法官  蕭  亨  國
                                        法官  吳  正  一
                                        法官  鄭  三  源
                                        法官  楊  隆  順
                                        法官  陳  淑  敏
      右正本證明與原本無異
                                              書  記  官
中      華      民      國    八十六    年      十      月     三十     日
